臺灣高雄地方法院民事判決　　　　　　　　　　　　九十三年度簡上字第一一二號
　　上　訴　人　千翔保全股份有限公司
　　法定代理人　乙○○
　　訴訟代理人　甲○○
　　被上訴人　　丙○○
當事人間請求損害賠償事件，上訴人對於民國九十三年二月二十五日本院高雄簡易庭
九十二年度雄簡字第四二一九號第一審判決提起上訴，本院於民國九十三年七月十九
日言詞辯論終結，判決如下：
    主　　  文
上訴駁回。
第二審訴訟費用由上訴人負擔。
    事實及理由
一、上訴人主張：被上訴人前任職於上訴人處，於受僱期間，擔任派駐訴外人薄海歡
    騰公寓大廈（下稱薄歡大廈）之區域主管，竟未經上訴人同意或授權，擅自代理
    上訴人與薄歡大廈管理委員會（下稱薄歡管委會）簽訂管理服務契約，同意免費
    為薄歡管委會提供一個月之管理服務（下稱系爭契約），致上訴人損失民國九十
    年一月一日起至同年月三十一日止之服務費新台幣（下同）十四萬六千零五十五
    元等情。爰本於不完全給付債務不履行損害賠償請求權，於原審聲明：被上訴人
    應給付上訴人十四萬六千零五十五元，及自起訴狀繕本送達翌日起至清償日止，
    按年息百分之五計算之利息。經原審審理後，認被上訴人係經由上訴人授權同意
    ，始代理上訴人與薄歡管委會簽訂管理契約，因而駁回上訴人之訴及假執行之聲
    請。茲上訴人不服原審判決，提起本件上訴，除援用原審主張及陳述外，於本院
    補陳：被上訴人不完全給付之事實，即為不應同意為薄歡管委會提供一個月之免
    費服務等情。爰聲明：（一）原判決廢棄；（二）被上訴人應給付上訴人十四萬
    六千零五十五元，及自起訴狀繕本送達翌日起至清償日止，按年息百分之五計算
    之利息。
二、被上訴人則以：被上訴人曾任職於上訴人處，迄至九十年二月一日離職，離職前
    ，曾擔任派駐薄歡大廈之區域主管。被上訴人因上訴人與薄歡管委會於八十九年
    一月一日簽訂服務契約，即將於同年十二月三十一日屆滿，為爭取繼續訂約機會
    ，經訴外人即當時部門主管陳逢慶同意，以口頭方式，代理上訴人與薄歡管委會
    簽訂服務契約，約定：薄歡管委會同意給予上訴人期滿後一個月之觀察期，即九
    十年一月一日起至同年月三十一日止，如上訴人服務表現確實改善，則薄歡管委
    會應同意與上訴人繼續簽約一年，並給付一個月觀察期之管理服務費；倘服務未
    見改善，則該月服務費免予給付，故被上訴人係獲得上訴人授權，始代理上訴人
    與薄歡管委會簽訂管系爭契約，上訴人之訴無理由，應予駁回等語，資為抗辯。
    於原審聲明：求為判決駁回上訴人之訴。嗣因上訴人提起本件上訴，而於本院主
    張除援用原審主張及陳述外，並補稱：陳逢慶確實為當時上訴人之部門主管，有
    權授權被上訴人與薄歡管委會簽訂系爭契約等語。爰聲明：求為判決駁回上訴。
三、上訴人主張被上訴人前任職於上訴人處，於受僱期間，擔任派駐訴外人薄歡大廈
    之區域主管，曾代理上訴人與薄歡管委會簽訂管理服務契約，依契約內容，確有
    上訴人同意為薄歡管委會提供一個月免費管理服務之約定事項等情，為被上訴人
    所不爭執，並有上訴人提出本院九十一年度簡上字第一０二號民事判決（下稱另
    案判決）影本一件附於原審卷可徵，固堪認上訴人主張上開事實為實在。
四、惟被上訴人否認上訴人之請求權，並以：上訴人與薄歡管委會簽訂一年服務契約
    ，即將於八十九年十二月三十一日屆滿，為爭取繼續訂約機會，經上訴人當時部
    門主管陳逢慶同意，以口頭方式，代理上訴人與薄歡管委會簽訂服務契約，約定
    ：薄歡管委會同意給予上訴人期滿後一個月之觀察期，即九十年一月一日起至同
    年月三十一日止，如上訴人服務表現確實改善，則薄歡管委會應同意與上訴人繼
    續簽約一年，並給付一個月觀察期之管理服務費；倘服務未見改善，則該月服務
    費免予給付等語置辯。茲本件首應予審究者，乃被上訴人代理上訴人與薄歡管委
    會簽訂系爭契約，是否獲得上訴人之同意？爰敘述如下：
（一）按確定判決之理由雖無既判力，惟法院於判決理由中，就訴訟標的以外當事人
      主張之重要爭點，本於當事人辯論之結果，已為判斷時，其對此重要爭點所為
      之判斷，除有顯然違背法令之情形，或當事人已提出新訴訟資料，足以推翻原
      判斷之情形外，應解為在同一當事人間就該重要爭點所提起之訴訟，法院及當
      事人就該已經法院判斷之重要爭點法律關係，皆不得任作相反之判斷或主張，
      始符訴訟程序上之誠信原則（九十三年度台上字第一二九號裁判要旨參照）。
（二）經查，上訴人前本於系爭契約法律關係，起訴請求薄歡管委會應給付十四萬六
      千零五十五元之管理服務費，主張上訴人與薄歡管委會固曾簽訂系爭契約，惟
      系爭契約並未同意免費提供一個月之管理服務，嗣經本院另案受理後，第一、
      二審均判決駁回上訴人之訴而告確定等情，為兩造所不爭執，並有另案判決附
      於原審卷可稽，且據本院依職權調閱本院九十一年度簡上字第一０二號卷全卷
      查明無訛，堪予認定。次查，上訴人於另案判決，即主張被上訴人未經上訴人
      同意，擅於系爭契約同意免費提供薄歡管委會一個月之管理服務，故該免費提
      供管理服務之同意，對上訴人並不生效力，上訴人仍得請求薄歡管委會給付一
      個月服務費等情，亦為兩造所不爭執，並有該案判決書附於原審卷可稽，同堪
      認定。顯見被上訴人是否有權於系爭契約中，代理上訴人同意於符合某種條件
      下，免費提供薄歡管委會一個月之管理服務，乃另案判決之重要爭點。
（三）又查，被上訴人因上訴人與薄歡管委會於八十九年一月一日簽訂服務契約，即
      將於同年十二月三十一日屆滿，為爭取繼續訂約機會，經訴外人即當時部門主
      管陳逢慶同意，以口頭方式，代理上訴人與薄歡管委會簽訂服務契約，約定：
      薄歡管委會同意給予上訴人期滿後一個月之觀察期，即九十年一月一日起至同
      年月三十一日止，如上訴人服務表現確實改善，則薄歡管委會應同意與上訴人
      繼續簽約一年，並給付一個月觀察期之管理服務費；倘服務未見改善，則該月
      服務費免予給付，而陳逢慶確係當時有權授權對外代理上訴人之部門主管等情
      ，業據本院另案判決於判決理由中，就上開重要爭點，本於當事人辯論之結果
      ，而為判斷乙節，亦據本院依職權調閱該案全卷查明屬實，堪予認定。而按上
      訴人上開重要爭點所為之判斷，於本件訴訟審理中，並未主張有何顯然違背法
      令之情形，亦未提出足以推翻原判斷之新訴訟資料，揆諸前揭裁判要旨所示，
      應解為法院及上訴人就該重要爭點所提起之訴訟，對於業經法院判斷之重要爭
      點法律關係，皆不得任作相反之判斷或主張。從而，上訴人於本件訴訟中，復
      主張被上訴人未獲其授權或同意，擅於系爭契約同意附條件免費提供一個月之
      管理服務云云，洵屬無據。
五、綜上所述，被上訴人經部門主管陳逢慶同意，以口頭方式，代理上訴人與薄歡管
    委會簽訂服務契約，約定：薄歡管委會同意給予上訴人期滿後一個月之觀察期，
    即九十年一月一日起至同年月三十一日止，如上訴人服務表現確實改善，則薄歡
    管委會應同意與上訴人繼續簽約一年，並給付一個月觀察期之管理服務費；倘服
    務未見改善，則該月服務費免予給付，既係獲得上訴人之授權，自無上訴人主張
    被上訴人擅自同意為薄歡管委會提供一個月免費管理服務之不完全給付債務不履
    行情事，從而，上訴人之訴即無理由，應予駁回。原審援引另案判決理由，為上
    訴人敗訴之諭知，並據以判決駁回假執行之聲請，其判決實質理由與本院認定相
    同，應予維持。上訴意旨仍執陳詞，指摘原判決不當，求予廢棄改判，洵無理由
    ，應予駁回。
六、本件判決結果已臻明確，其餘攻擊防禦方法及舉證資料，核與判決結果不生影響
    ，爰不逐一論駁，併此敘明。
七、據上論結：本件上訴為無理由，依民事訴訟法第四百三十六條之一第三項、第四
    百四十九條第一項、第七十八條，判決如主文。
中　　　華　　　民　　　國　　九十三　　年　　　七　　　月　　三十　　　日
                              臺灣高雄地方法院民事第二庭
~B審判長法官　李昭彥
~B法　　　官　劉定安
~B法　　　官　楊筑婷
右為正本係照原本作成。
本判決不得上訴。
中　　　華　　　民　　　國　　九十三　　年　　　七　　　月　　三十　　　日
~B書　記　官　鄭翠蘭
